---
title: 'Entrega: Tarea 1'
author: "Laura Basalo Tur, Camila Pérez Arévalo"
date: "7/11/2020"
output:
  pdf_document: default
  html_document: default
---

  
```{r global_options, include=FALSE}
knitr::opts_chunk$set(fig.width=8, fig.height=8, fig.align="center", echo=TRUE, warning=FALSE, message=FALSE)
library(knitr)
library(igraph)
```


### Ejercicio 1

**The file *facebook_sample_anon.txt* is a data table containing the list of edges of an anonymized sample of the Facebook friendship network. Download it on your computer,  upload it to R as a dataframe, and define an undirected graph with this list of edges.**


```{r cargarDatos}
#Cargamos los datos del fichero .txt en un dataframe
dataframe = read.table("data/facebook_sample_anon.txt",
                       header = FALSE, 
                       col.names = c("nodeA", "nodeB"),
                       sep = " ")

#Generamos el grafo no dirigido desde los datos del dataframe
undirected_graph = graph_from_data_frame(dataframe, directed=F)

```


&nbsp;


**a) Is it connected? If it is not, replace it by its largest connected component.**

Un grafo es conexo si cada par de vértices está conectado por un camino; es decir, si para cualquier par de vértices (a, b), existe al menos un camino posible desde *'a'* hacia *'b'*.


Para comprobar si el grafo guardado en la variable *undirected_graph* es conexo se ha utilizado la función *is.connected*.  

```{r apartadoA}
is_connect = is.connected(undirected_graph)
```

El resultado obtenido es `r is_connect`, por lo que podemos afirmar que el grafo es conexo.


&nbsp;



**b) Compute the edge density.**

La densidad de un grafo es la relación entre el número de aristas del grafo y el número de aristas máximo. Para calcular la densidad se ha utilizado la función *edge_density*, indicando que no tenga en cuenta ningún posible loop del grafo.

```{r apartadoB}
density = edge_density(undirected_graph, loops=F)
```
El resultado obtenido es `r density`, por lo que podemos deducir que el grafo es disperso.


&nbsp;



**c) What is the mean distance among the subjects?**

La distancia entre dos vértices de un grafo es el número de vértices mínimo que debe recorrerse para unirlos. Para calcular la media de esta distancia se ha utilizado la función *mean_distance*.

```{r apartadoC}
mean_distance = mean_distance(undirected_graph, directed=F)
```
El resultado obtenido de la distancia media es `r mean_distance`.


&nbsp;


**d) Calculate the list of vertices in a diameter of the graph. Plot only this path with the size of the node proportional to the degree of the node.**

El diámetro de un grafo es la mayor distancia entre todos los pares de puntos de la misma. A continuación se obtiene el listado de vértices del diámetro del grafo y se representa un gráfico con el camino del mismo.

```{r apartadoD, fig.cap = "Representación gráfica del diámetro del grafo principal."}

#Calculamos y guardamos el grado de cada vértice del grafo
V(undirected_graph)$vertex_degree = degree(undirected_graph)

#Obtenemos el diámetro del grafo
diameter = get_diameter(undirected_graph, directed=F)

#Creamos el subgrafo a partir de los vértices que forman el diámetro del grafo original
subgraph = induced_subgraph(undirected_graph, V(undirected_graph)[diameter])

#Indicamos el layaout a utilizar
set.seed(1234)
lo = layout.fruchterman.reingold(subgraph)
lo <- norm_coords(lo, ymin=-1, ymax=1, xmin=-1, xmax=1)

#Asociamos un color a cada vértice en función del grado del vértice 
V(subgraph)[V(subgraph)$vertex_degree < 50]$color = "khaki1"
V(subgraph)[V(subgraph)$vertex_degree > 50 & V(subgraph)$vertex_degree < 100]$color = "goldenrod1"
V(subgraph)[V(subgraph)$vertex_degree > 100 & V(subgraph)$vertex_degree < 300]$color = "lightcoral"
V(subgraph)[V(subgraph)$vertex_degree > 300]$color = "tomato2"

#Generamos el plot del subgrafo
plot(subgraph, 
     main = "Diámetro del grafo y grado de los vértices",
     layout = lo,
     vertex.frame.color = "black",
     vertex.size = V(subgraph)$vertex_degree/10 + 3, 
     vertex.label.color= "black",
     vertex.label.font= 2,
     vertex.label.cex= 1,
     vertex.label.dist= 5.3,
     edge.color= "gray80",
     edge.width= 2
     )
```
El resultado y representación del subgrafo obtenido del diámetro del grafo principal se puede observar en la Figura \ref{fig:apartadoD}. El diámetro del grafo es el siguiente listado de vértices: `r diameter` y en la representación el tamaño de su respectivo nodo es proporcional a su grado.


&nbsp;


**e) Calculate the shortest path from the vertex named "1000" to the vertex named "2000" in the original file.**

Para calcular el camino más corto entre los vértices se ha utilizado la función *shortest_paths*.

```{r}
shortest = shortest_paths(undirected_graph, 
                          from = V(undirected_graph)["1000"], 
                          to  = V(undirected_graph)["2000"],
                          output = "both") # both path nodes and edges
```
Se observa que el resultado del camino más corto, en vértices, es el siguiente: `r shortest$vpath`.
`r `


&nbsp;


**f) Calculate a clique of  5 friends, if there is one.**

Un clique es un subgrafo en el que cada vértice está conectado a todos los demás vértices del subgrafo. Para calcular los cliques de un grafo se puede utilizar la función *cliques*. En este caso, al ser un grafo de gran magnitud, la complejidad para encontrar los cliques es muy alta y tardaría horas en obtener un resultado. 

De forma teórica se realizaría el cálculo de la siguiente manera:
```{r apartadoF}
#cliques(undirected_graph, min = 5, max = 5)
```


&nbsp;


**h) Calculate the list of names of verteces that are the neigbours of verteces of degree one and that are not of degree one. **

Para calcular el listado vértices de grado diferente a 1 y con vecinos con grado igual a 1 realizamos los siguientes pasos:

```{r}
#Calculamos el grado de todos los vértices y guardamos su resultado
V(undirected_graph)$degree = degree(undirected_graph, mode="all")

#Filtramos los vértices cuyo grado es 1 (solo tienen 1 vecino)
vertices_1_grado = V(undirected_graph)[degree(undirected_graph)==1]

#Obtenemos la lista de vértices que son adyacentes a los vértices de grado 1
vecinos = adjacent_vertices(undirected_graph, v = vertices_1_grado)
vecinos = unlist(vecinos)

#Obtenemos el listado de vértices a partir de sus posiciones
nombre_vecinos = V(undirected_graph)[vecinos]

#Eliminamos vértices duplicados
resultado = unique(nombre_vecinos)

```
La lista de vértices es: `r resultado`.

