---
title: 'Entrega: Tarea 3'
author: "Laura Basalo Tur, Camila Pérez Arévalo, Josep Roman Cardell"
output:
  pdf_document: default
  html_document: default
---


```{r global_options, include=FALSE}
knitr::opts_chunk$set(fig.align="center", echo=TRUE, warning=FALSE, message=FALSE,autodep = TRUE,cache=TRUE)
library(knitr)
library(printr)
library(igraph)
```

**1. Implementar el calculo de las matrices de los núcleos de Neumann. La función debería tener dos parámetros: la matriz de adyacencia y el grado de difusión.**



```{r}

neumann_kernel = function(A, grado){
  At = t(A)
  K = At %*% A
  Ter = A %*% At
  K_hat = K %*% solve(diag(100)-grado*K)
  T_hat = Ter %*% solve(diag(100)-grado*Ter)

  list_result = list(K_hat, T_hat)
  
  return(list_result)
}



```

**2. Aplicar el algoritmo a la matriz de adyacencia de páginas webs: webPageLinks.txt. Responda, con estos datos, el ejercicio 6.7 del libro.**

```{r}
#Leemos la matriz del fichero txt
A = as.matrix(read.table("data/webPageLinks.txt"))

#Generamos el grafo a partir de la matriz
G = graph_from_adjacency_matrix(A)

#Calculamos el grado de difusión
d_out = max(degree(G, mode = "out"))
d_in = max(degree(G, mode = "in"))
grado = runif(1, 0, 1/min(c(d_out, d_in)))

matrix_result = neumann_kernel(A, grado)
K_hat = matrix_result[[1]]
T_hat = matrix_result[[2]]
```


**7. (a) Describe how the HITS algorithm relates to the Neumann Kernel technique. (b) How does the decay factor γ affect the output of the Neumann Kernel algorithm?**